臺灣基隆地方法院刑事判決　
111年度易字第444號
公  訴  人  臺灣基隆地方檢察署檢察官
被      告  鄧穆澤



上列被告因竊盜案件，經檢察官提起公訴（111年度偵字第5784
號），被告於準備程序就犯罪事實為有罪之陳述，本院裁定進行
簡式審判程序，判決如下：
    主  文
鄧穆澤犯攜帶兇器踰越窗戶侵入住宅竊盜罪，處有期徒刑陸月，
如易科罰金，以新臺幣壹仟元折算壹日。
    事  實
一、鄧穆澤意圖為自己不法所有，基於攜帶兇器踰越窗戶侵入住
    宅之竊盜犯意，於民國111年6月5日20時許，攜帶客觀上足
    對人之生命、身體、安全構成威脅，具有危險性而屬兇器之
    鋸子1把，至陳立磐位於新北市萬里區ＯＯ路(真實地址詳卷，
    下稱本案住宅)之獨棟透天3層樓住所，先攀爬至本案住宅屋
    頂後，沿屋頂行走至本案房屋之2樓鐵窗外，手持上開鋸子
    將本案房屋之2樓鐵窗鋸斷(毀損部分未據告訴)後，藉機觀
    察本案房屋之格局，發現以攀爬本案房屋之後陽台再開啟窗
    戶之方式較容易進入屋內，遂徒手攀爬上本案房屋之後陽台
    後，再開啟陽台之窗戶爬窗入內，並於本案房屋2樓竊得金
    飾1批、飾品1批，復於本案房屋3樓竊得零錢約3千元、腰包
    1個、零錢包1個，得手後隨即離去，嗣陳立磐於同日21時30
    分許返家始發覺遭竊並報警處理，經警調閱監視器影像畫面
    ，始查悉上情。
二、案經陳立磐訴由新北市政府警察局金山分局報告臺灣基隆地
    方檢察署檢察官偵查起訴。
    理  由
一、被告鄧穆澤所犯為死刑、無期徒刑、最輕本刑3年以上有期
    徒刑以外之罪，亦非屬高等法院管轄之第一審案件，其於準
    備程序進行中，先就被訴事實為有罪之陳述，經告知簡式審
    判程序之旨，並聽取檢察官、被告之意見後，本院依刑事訴
    訟法第273條之1第1項裁定進行簡式審判程序，是本案之證
    據調查，依同法第273條之2規定，不受同法第159 條第1項
    、第161條之2、第161條之3、第163條之1，及第164條至第1
    70條所規定證據能力認定及調查方式之限制，合先敘明。
二、上開犯罪事實，業據被告於警詢、偵訊、本院準備程序及審
    理時坦承不諱（偵卷第10-11、89-90頁，本院卷第49、54頁
    ），核與告訴人陳立磐於警詢中之指訴相符（偵卷第23-25
    頁），並有現場採證照片24張、監視器畫面截圖20張附卷可
    稽（偵卷第31-42、45-54頁），足認被告上揭出於任意性之
    自白與事實相符，本案事證明確，被告犯行堪以認定，應依
    法論科。
三、論罪科刑：
  ㈠按所謂「兇器」，其種類並無限制，凡客觀上足對人之生命
    、身體、安全構成威脅，具有危險性之兇器均屬之，且祇須
    行竊時攜帶此種具有危險性之兇器為已足，並不以攜帶之初
    有行兇之意圖為必要（最高法院79年台上字第5253號判決先
    例意旨參照）。被告於本件犯行所使用之鋸子，是齒狀之
　　金屬製品，業據被告供承在卷（本院卷第52頁），且能用以
    鋸斷鐵窗，其性質於客觀上自足對他人之生命、身體、安全
    構成威脅而具有危險性，而屬兇器無訛。又刑法第321條第1
    項所列各款為竊盜之加重條件，如犯竊盜罪兼具數款加重情
    形時，因竊盜行為只有一個，仍僅成立一罪，不能認為法規
    競合或犯罪競合，是被告本件犯行，雖同時構成第321條第1
    項第1款至第3款之加重事由，仍僅成立一罪。
  ㈡核被告所為，係犯刑法第321條第1項第1款、第2款、第3款之
    攜帶兇器踰越窗戶侵入住宅竊盜罪。
　㈢爰以行為人之責任為基礎，審酌被告前有施用毒品、竊盜等
    前案紀錄，有臺灣高等法院被告前案紀錄表可憑，未思以己
    力賺錢，因缺錢花用即攜帶兇器恣意侵入住宅竊取他人財物
    ，漠視刑法對他人財產法益之保護，法治觀念顯然薄弱，所
    為非是，素行非佳；惟念及被告犯後始終坦認犯行，並與告
    訴人陳立磐於本院審理中調解成立（本院卷第44之1頁），
    積極彌補告訴人所受損害，犯後態度尚佳，暨衡酌被告之犯
    罪動機、目的、手段、所竊財物之價值，及其自述國中肄業
    之智識程度，無業、未婚之家庭經濟狀況（本院卷第55頁）
    等一切情狀，量處如主文所示之刑，並諭知易科罰金之折算
    標準，以資儆懲。
四、沒收部分：
　　被告自本案住宅內所竊取之金飾1批、飾品1批、零錢約3千
    元、腰包1個、零錢包1個，為其犯罪所得，惟衡諸被告已與
    告訴人調解成立（本院卷第44之1頁調解筆錄），將分期賠
    償告訴人以填補其損害，堪認剝奪被告坐享犯罪所得之立法
    目的業已達成，倘於前揭刑事處罰外，再諭知沒收或追徵，
    容有過苛之虞，爰依刑法第38條之2第2項規定，不予宣告沒
    收或追徵上開犯罪所得，附此敘明。
據上論斷，應依刑事訴訟法第273條之1第1項、第299條第1項前
段，判決如主文。
本案經檢察官吳欣恩提起公訴，檢察官張長樹到庭執行職務。
中　　華　　民　　國　　111 　年　　11　　月　　9 　　日
                  刑事第五庭  法  官  周霙蘭
以上正本證明與原本無異。
如不服本判決應於收受送達後20日內向本院提出上訴書狀，並應
敘述具體理由；其未敘述上訴理由者，應於上訴期間屆滿後20日
內向本院補提理由書(均須按他造當事人之人數附繕本) 「切勿
逕送上級法院」。
中　　華　　民　　國　　111 　年　　11　　月　　9 　　日
                              書記官  洪儀君
附錄論罪法條：　　　　　　　　　　　　　　　　　　　　　中華民國刑法第321條
犯前條第1項、第2項之罪而有下列情形之一者，處6月以上5年以
下有期徒刑，得併科50萬元以下罰金：
一、侵入住宅或有人居住之建築物、船艦或隱匿其內而犯之。
二、毀越門窗、牆垣或其他安全設備而犯之。
三、攜帶兇器而犯之。
四、結夥三人以上而犯之。
五、乘火災、水災或其他災害之際而犯之。
六、在車站、港埠、航空站或其他供水、陸、空公眾運輸之舟、
    車、航空機內而犯之。
前項之未遂犯罰之。